臺灣雲林地方法院交通事件裁定　　　　 96年度交聲字第218號
原處分機關　交通部公路總局嘉義區監理所雲林監理站
異　議　人　甲○○
上列異議人因違反道路交通管理處罰條例案件，對於交通部公路
總局嘉義區監理所雲林監理站民國96年1月8日、2月7日所為之處
分（原處分案號：雲監裁字第裁72-GD0000000號、雲監裁字第裁
72-G6CA09718裁決書），聲明異議，本院裁定如下：
    主  文
異議駁回。
    理  由
一、聲明異議意旨略以：駕駛人即案外人羅麗娟於民國95年9 月
    26日23時10分許，駕駛異議人即受處分人甲○○所有，車號
    C3-6185 號自小客車前往臺中市○○○路「久峰五金大賣場
    」購物，並在可臨時停車之處所停車，卻為臺中市警察局第
    三分局警員於95年10月18日，以「在禁止臨時停車處所停車
    」，違反道路交通管理處罰條例第56條第1 項第1 款之規定
    為由，依據採證照片逕行舉發，嗣後該局警員又依據該採證
    照片，於95年12月7 日，以「車輛號牌（前面）塗抹螢光劑
    使號牌不清楚」，違反道路交通管理處罰條例第13條第1 項
    第1 款為由，再次逕行舉發。異議人提出陳述，原處分機關
    交通部公路總局嘉義區監理所雲林監理站乃依據前揭2 紙舉
    發通知單，於96年1 月8 日分別對異議人開具雲監裁字第裁
    72-G6CA09718號及雲監裁字第裁72-GD0000000號裁決書共2
    紙交羅麗娟收執，罰鍰異議人新臺幣（下同）900 元及3,00
    0 元。羅麗娟於96年1 月29日再次提出異議，表示該車之實
    際駕駛人為羅麗娟而非異議人，原處分機關乃撤銷前述雲監
    裁字第裁72-G6CA09718號之裁決書，並於96年2 月7 日開具
    同字號之裁決書改裁罰羅麗娟罰鍰900 元。惟原處分機關所
    認定羅麗娟或異議人之前述違規行為實屬錯誤，異議人實難
    甘服，爰依法聲明異議云云。
二、經查：
  (一)原處分機關雲監裁字第裁72-G6CA09718號裁決書之部分：
  1.按受處分人，不服道路交通管理處罰條例第8 條所定主管機
    關所為之處罰者，固得依道路交通管理處罰條例第87條第1
    項規定，於接到裁決書之翌日起20日內，向管轄地方法院聲
    明異議，惟得為聲明異議之主體者，限於該條例第8 條主管
    機關所處罰之受處分人，如非受處分人而聲明異議，即難認
    其異議合於法律上之程式，且無從補正，此為交通異議事件
    之程序規定，乃合法要件，受處分人之異議須合於此項程序
    規定，法院始得受理而為實體之審查。
  2.羅麗娟於上述時間駕駛前開車輛前往該處停車，為臺中市警
    察局警員於前揭時間以「在禁止臨時停車處所停車」，違反
    道路交通管理處罰條例第56條第1 項第1 款之規定為由逕行
    舉發，異議人不服提出陳述，經原處分機關認定違規行為屬
    實，於96年1 月8 日開立雲監裁字第裁72-G6CA09718號裁決
    書對異議人裁罰新臺幣900 元，嗣經羅麗娟於96年1 月29日
    提出異議，並檢送「提供駕駛人申報書」，原處分機關撤銷
    該處分，於96年2 月7 日再以同字號之裁決書改裁罰羅麗娟
    罰鍰900 元，且於96年2 月9 日將該裁決書送達羅麗娟，羅
    麗娟又於96年3 月1 日向本院聲明異議（案號：96年度交聲
    字第38號），復於96年5 月4 日撤回異議確定等情，有前揭
    臺中市警察局舉發違反道路交通管理事件通知單、雲林監理
    站送達證書、羅麗娟聲明異議狀、提供違規駕駛人申報書、
    本院96年5 月16日雲院隆刑安決96交聲38字第0960003054號
    函各1 紙及裁決書2 紙在卷可稽，是若欲對原處分機關之前
    述開立之裁決書聲明異議，因該裁決書已經載明受處分人為
    羅麗娟，並非異議人，是得對該處分得聲明異議之人應為羅
    麗娟，而非異議人。
  3.然本件聲明異議狀係由異議人以「具狀人」名義聲明異議，
    且觀之該聲明異議狀未見有羅麗娟之記載或簽名，亦未曾提
    及係異議人代理受處分人羅麗娟提起本件聲明異議之意旨，
    有該聲明異議狀1 紙附卷可查，足認本件聲明異議之人並非
    受處分人羅麗娟，而係異議人本人。惟原處分機關前述再次
    裁罰之受處分人既為羅麗娟，參照前揭說明，自應由羅麗娟
    聲明異議，始為適法。異議人逕為提起本件聲明異議，參照
    前述說明，應認此部分聲明異議不合於法律上程式，不應准
    許。
  (二)原處分機關雲監裁字第裁72-GD0000000號裁決書之部分：
  1.按受處分人不服道路交通管理處罰條例第8 條所定主管機關
    所為之處罰者，得於接到裁決書之翌日起20日內，向管轄地
    方法院聲明異議，道路交通管理處罰條例第87條第1 項定有
    明文。
  2.異議人所有之前述車輛，因有「車輛號牌（前面）塗抹螢光
    劑使號牌不清楚」之違規事由，經臺中市警察局第三分局警
    員於前開時間，以違反道路交通管理處罰條例第13條第1項
    第1 款為由逕行舉發，再由原處分機關於96年1 月8 日對異
    議人開具雲監裁字第裁72-GD0000000號裁決書，裁罰異議人
    罰鍰3,000 元，該裁決書並於同日由羅麗娟簽收之事實，有
    前述臺中市警察局舉發違反道路交通管理事件通知單、裁決
    書及雲林監理站送達證書各1 紙附卷可憑。惟異議人竟遲至
    96年12月5 日始向原處分機關聲明異議，有該所收狀戳章在
    卷可考（應以聲明異議狀到達原處分機關之日期為計算有無
    聲明異議逾期），顯已逾越得聲明異議之法定期間，堪認此
    部分之異議亦不合於法律上之程式，難認適法。
三、綜上所述，本件聲明異議不合法律上之程式，且均無從補正
    ，應以裁定駁回之。
四、依道路交通案件處理辦法第18條，裁定如主文。
中　　華　　民　　國　　96　　年　　12　　月　　18　　日
                  交通法庭    法　官　王　紹　銘
以上正本證明與原本無異。
如不服本裁定，應於裁定送達後5 日內向本院提出抗告狀（須附
繕本）。
　                            書記官　洪　秀　虹
中　　華　　民　　國　　96　　年　　12　　月　　24　　日
